臺灣高雄地方法院刑事判決　　　　　　　96年度易字第1600號
公　訴　人　臺灣高雄地方法院檢察署檢察官
被　　　告　甲○○
　　　　　　　　　　　(
上列被告因竊盜等案件，經檢察官提起公訴（96年度偵字第2054
號、第6617號、第7513號、第7441號），本院判決如下：
    主  文
甲○○所犯如附表一所示之各罪，各處如附表一所示之刑，各減
為如附表一所列之刑，應執行有期徒刑貳年陸月。
被訴無故侵入如附表一編號一、四、五所示之建築物或住宅部分
，均不受理。
    事  實
一、甲○○基於意圖為自己不法所有之竊盜概括犯意，連續於如
    附表一編號一、二所示之時間、地點，以如附表一編號一、
    二所示之方式，竊取癸○○及丙○○各如附表一編號一、二
    所示之財物得手。復基於意圖為自己不法所有之竊盜犯意，
    分別於如附表一編號三至七所示之時間、地點，以如附表一
    編號三至七所示之方式，竊取己○○、丁○○、戊○○、壬○○、辛○○、庚○○等人各如附表一編號三至七所示之財
    物。嗣經員警獲報並在如附表編號一至四、七之竊盜現場採
    得甲○○之血跡或指紋後，分別經甲○○同意及持搜索票於
    民國96年1 月10日0 時及同年月11日13時10分許，先後前往
    甲○○位在高雄市三民區○○○路270 巷1 弄6 號2 樓住處
    及其所有車號YH-3001 號自用小客車內執行搜索後，扣得如
    附表三所示之物品，始查悉全情。
二、案經丁○○、壬○○、辛○○訴由高雄縣政府警察局、高雄
    市政府警察局新興分局、小港分局及左營分局分別移送、報
    告臺灣高雄地方法院檢察署檢察官偵查起訴。
    理  由
壹、程序方面
一、證據能力：
（一）按證人、鑑定人依法應具結而未具結者，其證言或鑑定意
      見，不得作為證據，同法第158 條之3 定有明文。是由上
      開條文反面解釋可知，證人凡依法應具結而經具結者，即
      有證據能力。證人即告訴人辛○○、證人即被害人庚○○
      、癸○○、丙○○、己○○、廖泉清、鄭永修及證人洪柔
      鳳於偵查中經具結所為之證言，依上開規定自均有證據能
      力。
（二）第按被告以外之人於審判外之言詞或書面陳述，除法律有
      規定者外，不得作為證據，刑事訴訟法第159 條固定有明
      文，惟被告以外之人於審判外之陳述，雖不符同法第159
      條之1 至之4 規定，而經當事人於審判程序同意作為證據
      ，法院審酌該言詞陳述或書面陳述作成時之情況，認為適
      當者，亦得為證據。又當事人、代理人或辯護人於法院調
      查證據時，知有第159 條第1 項不得為證據之情形，而未
      於言詞辯論終結前聲明異議者，視為有前項之同意，此亦
      據同法第159 條之5 規定甚明。查證人即告訴人辛○○、
      壬○○、丁○○、證人即被害人戊○○、庚○○、癸○○
      、丙○○、己○○、廖泉清及證人鄭永修、林麗美、洪柔
      鳳於警詢中之陳述，及卷附之高雄市政府警察局新興分局
      搜索扣押筆錄暨扣押物品目錄表、車籍作業系統－查詢認
      可資料各1 件、收當物品資料--詳細畫面查詢單11紙、遠
      傳電信通聯調閱查詢單2 紙、和信電信通聯調閱查詢單8
      紙、高雄市政府警察局左營分局搜索扣押筆錄暨扣押物品
      目錄表、贓物認領保管單2 紙、服務保證書、高雄市政府
      警察局左營分局代保管物品清冊、95年3 月26日高雄市政
      府警察局刑案現場勘查採證物品清單各1 紙、高雄市政府
      警察局小港分局95年4 月6 日港偵紋字第95046 －1 、港
      分偵鑑字第9504 6－2 號刑事案件證物採驗紀錄表各1 紙
      、高雄市政府警察局小港分局偵查隊95年4 月5 日現場勘
      查紀錄、高雄市政府警察局95年4 月5 日刑案現場勘查採
      證物品清單、刑事案件報案三聯單、高雄市政府警察局小
      港分局95年4 月5 日港偵紋字第95045 －1 、港分偵鑑字
      第－2 號刑事案件證物採驗紀錄表各1 紙、高雄縣政府警
      察局鳳山分局刑案現場勘查採證報告表、高雄市警察局小
      港分局偵查隊95年3 月28日現場勘查紀錄及中華民國95年
      日出日沒時刻表等件，雖為被告以外之人於審判外之言詞
      ，屬於傳聞證據，惟檢察官及被告於本院審理中對於上開
      證據並未爭執其證據能力，或並同意於本院審理中引為證
      據，本院審酌上開言詞及書面陳述作成時之證據取得過程
      並無瑕疵，且與待證事實具有關連性等情況，認為適當，
      應認依刑事訴訟法第159 條之5 第1 項之規定，得為證據
      ，而有證據能力。
（三）復按，「法院或檢察官得囑託醫院、學校或其他相當之機
      關、團體為鑑定，或審查他人之鑑定，並準用第203 條至
      第206 條之1 之規定。」、「鑑定之經過及其結果，應命
      鑑定人以言詞或書面報告。」，亦分別為刑事訴訟法第20
      8 條第1 項前段、第206 條第1 項所明定。是經檢察官囑
      託相當之機關為鑑定後，經鑑定人以書面報告其鑑定之結
      果者，即屬同法第159 條第1 項所謂之「法律有規定者」
      ，不受該條項規定「不得作為證據」之限制。且同法第20
      8 條第1 項前段對於法院或檢察官囑託相當之機關為鑑定
      之情形，僅規定：「準用第203 條至第206 條之1 之規定
      」，至於同法第202 條有關「鑑定人應於鑑定前具結」之
      規定，則不在準用之列。故於法院或檢察官囑託相當之機
      關為鑑定，而該受囑託機關以書面報告鑑定結果之情形，
      既非屬依法應具結者。是同法第158 條之3 有關「證人、
      鑑定人依法應具結而未具結者，其證言或鑑定意見，不得
      作為證據」之規定，於此時即無適用之餘地。而內政部警
      政署刑事警察局業經臺灣高等法院檢察署檢察長概括囑託
      為有關「指紋之鑑定」等鑑定項目之鑑定機關；高雄市政
      府警察局業經臺灣高雄地方法院檢察署檢察長概括囑託為
      有關「DNA 鑑定」等鑑定項目之鑑定機關，為本院職務上
      所知之事項，故本件內政部警政署刑事警察局95年11月23
      日刑紋字第0950170781號、96年1 月16日刑紋字第096000
      5354號、96年2 月5 日刑紋字第0960018397號鑑驗書各1
      份（高雄市政府警察局左營分局偵查卷宗，下稱「警二卷
      」第47～49、50～51頁、高雄縣政府警察局偵查卷宗，下
      稱「警四卷」第5 ～6 頁）及高雄市政府警察局95年5 月
      5 日高市警鑑字第0950030074號、第00000000 00 號鑑驗
      書各1 份（高雄市政府警察局小港分局偵查卷宗，下稱「
      警三卷」第20、34頁）、同局96年1 月30日高市警鑑字第
      0960006268號鑑驗書（警三卷第9 頁），揆諸上開說明，
      即不受刑事訴訟法第158 條之3 及同法第159 條第1 項之
      限制，亦有證據能力。
（四）末按，傳聞法則乃對於被告以外之人於審判外之言詞或書
      面陳述，亦即針對被告以外之人於審判外以言詞或書面所
      為之供述證據所為之規範。卷附監視器翻拍照片及相關蒐
      證照片共22幀（警一卷第24～34頁、警二卷第54頁）、證
      人戊○○提出之SONY數位相機樣式照片2 張（警二卷第56
      頁）、扣案贓物及現場照片共計176 幀（警二卷第60～14
      5 頁、警三卷第19、21、35頁），乃以科學、機械之方式
      ，對於當時狀況所為忠實且正確之記錄，性質上並非供述
      證據，故無傳聞法則之適用，自非刑事訴訟法第159 條第
      1 項所定之證據，又查無不得為證據之狀況，自應具有證
      據能力。
貳、實體方面：
一、訊據被告甲○○固坦承有於如附表一編號五所示時、地進入
    該處住宅竊取新台幣（下同）15萬元現金之事實，惟矢口否
    認有為附表一編號一至四、六、七所示竊盜犯行及竊取附表
    一編號五所示之其他財物，並辯稱：扣案之財物係伊在明誠
    路某處工地所拾獲，並非伊所竊取云云。經查：
（一）被告雖否認其有為附表編號一至四、六、七所示之竊盜犯
      行，惟查，證人即被害人癸○○所有置於如附表一編號二
      所示皓昌股份有限公司1 樓抽屜內之現金37000 元，於95
      年3 月26日20時31分許遭歹徒破壞其公司後面鐵門並打碎
      1 扇鋁門後進入竊走，警方並在被打碎的鋁門邊有採到血
      跡等情、證人即被害人丙○○於95年4 月4 日14時30分許
      至同年月5 日外出時，其位在如附表一編號二所示住處遭
      歹徒翻越圍牆進入庭院，再將後門鐵窗拆下並打破窗戶伸
      手入內將門打開後進入行竊，共損失如附表一編號二所示
      之物品，歹徒並在上開窗戶破壞處及屋內樓梯牆壁留下血
      跡而為警採樣檢驗等情、證人即被害人己○○於95年9 月
      26日14時25分許出門而於同日16時56分許返家時，發現有
      歹徒從其住處3 樓鐵窗破壞窗戶後入內行竊，共竊走如附
      表一編號三所示之物品，警察並有將其家中遭翻動的箱子
      帶走採指紋等情、證人即告訴人丁○○、被害人戊○○位
      在附表一編號四所示住處，遭歹徒自住處後方陽台破壞廚
      房窗戶進入後行竊，警方並在陽台窗戶靠室內一側採得數
      枚指紋，分別損失如附表一編號四所示之物品等情、證人
      即告訴人辛○○位在如附表一編號六所示住處，於95年12
      月17日19時30分許至21時許間某時，遭歹徒自其住處後方
      防火巷攀爬至3 樓陽台，並破壞其該處逃生窗上所附掛之
      環形鎖鎖頭後入內竊取手機2 支，嗣歹徙逃離現場時觸動
      警報器，且被大樓監視攝影機拍得其身影等情、證人即被
      害人庚○○位在如附表一編號七所示住處，於同表編號七
      所示時間遭歹徒自其住處3 樓後陽台打破預留裝置冷氣之
      氣窗玻璃入內行竊，共損失如附表一編號七所示之財物，
      警方並在遭打破之氣窗玻璃上採到指紋等情，分別業據證
      人癸○○、丙○○、己○○、辛○○及庚○○於警詢中證
      述（警三卷第4 、6-7 頁、警四卷第7-8 頁、警二卷第9-
      12頁）、於偵查中具結證述明確（96年度偵字第2054號卷
      ，下稱「偵一卷」第163- 164、191- 193頁）及證人丁○○、戊○○於警詢中證述屬實（警二卷第13 -18頁、192
      -193頁）。而上開如附表一編號一、二所示處所遺留之血
      跡經採樣送驗結果，其血跡之DNA-STR 型別均與被告唾液
      中之DNA-STR 型別相符，該型別在台灣地區中國人中分布
      之機率預估為6.2 乘以10的負12次方一節，有高雄市政府
      警察局96年1 月30日高市警鑑字第0960006268號鑑驗書（
      警三卷第9 頁）在卷可稽，足證上開分別自附表一編號一
      、二所示處所採得之血跡均係被告所留下無誤。又警方於
      如附表一編號三所示處所內之木質手錶盒上採得之指紋2
      枚（編號1 、2） 及透明塑膠袋上所採得之指紋1 枚（編
      號3） ，經送內政部警政署刑事警察局比對鑑識結果，其
      中編號1 、3 分別與該局檔存被告之右拇指及左拇指之指
      紋相符；於如附表編號四所示處所內採得之指紋1 枚，經
      送上開機關比對鑑識結果，與該局檔存被告之左中指之指
      紋相符；於如附表編號七所示處所內採得之指紋1 枚，經
      送同上機關比對鑑識結果，與該局檔存被告之右中指之指
      紋相符等情，有該局95年11月23日刑紋字第0950170781號
      鑑驗書附指紋照片3 張（警四卷第5-6 頁）、96年2 月5
      日刑紋字第0960018397號鑑驗書附指紋照片3 張（警二卷
      第50-51 頁）、96年1 月16日刑紋字第0960005354號鑑驗
      書附指紋照片3 張（警二卷第47-48 頁）在卷足參，亦足
      認如附表編號三、四、七所示處所於遭竊後採集之指紋均
      係被告所遺留，佐以被告於本院審理中所辯未曾到過或進
      入上開各該處所等語（院卷第115 頁），則被告若未為此
      等竊盜犯行，其血跡或指紋何以遺留在上開各該處所內？
      再者，如附表一編號四、六所示被害人即證人丁○○、辛○○遭竊之序號分別為000000000000000 號、0000000000
      00000 號手機，各於95年11月25日、同年12月17日遭竊後
      ，乃分別於同年12月3 、4 日及同年12月20日插入被告於
      本院審理中所自承其使用至本案遭查獲時止之行動電話門
      號0000000000號、0000000000號使用等情，有被告所使用
      上開2 行動電話門號之通聯調閱查詢單各1 份在卷可稽（
      警二卷第24-33 頁），足認被告確曾在上開2 手機甫失竊
      不久後，即以其持有使用之上述行動電話門號SIM 卡插入
      使用。且觀諸卷附證人辛○○如附表一編號六所示住處大
      樓監視器於95年12月17日20時54分許之翻拍照片2 張（警
      二卷第54頁），其照片中之平頭男子，亦恰與被告於本院
      自承伊於95年12月係留平頭之情（院卷第115 頁）相符。
      綜上所述，足認被告確有於如附表編號一至四、六、七所
      示時、地，竊取癸○○等人如附表編號一至四、六、七所
      示之財物。
（二）再者，被告固坦承於如附表一編號五所示時、地，以同表
      編號五所示之方式進入證人即告訴人壬○○住處行竊現金
      15萬元之事實，惟辯稱伊除竊取15萬元現金外，並未偷竊
      如附表一編號五所示之其他財物云云，然查，證人壬○○
      遭竊如附表一編號五所示財物乙情，業據證人壬○○於95
      年12月2 日0 時20分許第1 次警詢時證稱：伊於95年12月
      1 日23時返家發現有歹徒入侵竊走其置於衣櫃內之15萬元
      現金等語（高雄市政府警察局新興分局偵查卷宗，下稱「
      警一卷」第5 頁）、於95年12月5 日第2 次警詢時證稱：
      伊在95年12月4 日14時30分許由友人陪同進屋清理財物時
      始發現其另有勞士力手錶1 只、硬幣約1 萬元、鑽石戒指
      1 只（約30分）、金項鍊1 條（Y 字形，重約5 錢，墜子
      係長形有兩個洞）及內衣褲數件等總價值約15萬元之財物
      同遭竊取等語（警一卷第6-7 頁），並於96年1 月10日第
      3 次警詢時證稱：扣案證物經伊指認結果，發現其中銀製
      項鍊1 條、銀製墜1 個、銀製戒指1 個為伊所有，全部價
      值約3 、4 千元，約在1 年多前在高雄市○○區○○路苓
      雅市場旁「嘉珍銀樓」購買，伊有購買證明，但併同置放
      上開手飾之盒子一同遭竊等語綦詳（警一卷第8-9 頁），
      足見證人壬○○已具體證述其失竊財物種類、數量或其來
      源，並非空泛指訴，且證人壬○○於第1 次警詢中之證述
      ，係在其甫發現遭竊而未有充裕時間檢視其財物損失情況
      下所為，故其未能第1 時間指訴其另有勞士力手錶1 只、
      硬幣約1 萬元、鑽石戒指1 只、金項鍊1 條及內衣褲等物
      遭竊，尚非與常情有悖。又證人壬○○雖於第3 次警詢時
      始證稱扣案物品中之銀製項鍊1 條、銀製墜子1 個、銀製
      戒指1 個亦為其所有之失竊財物等情，然查，該等物件價
      值共僅約3 、4 千元一情，亦為證人壬○○證述如上，則
      與其於第1 次及第2 次警詢中證述之失竊財物價值，一為
      現金15萬元，一為總價值約15萬元之名牌手錶、鑽石戒指
      、金項鍊等高價財物相較，價值自屬甚微，是證人壬○○
      係在警方提示扣案贓物後始發現上開銀製項鍊、墜子及戒
      指等物同遭竊取，亦難謂與常情有違，並佐以被告於本院
      審理中自陳所竊現金已花用殆盡等語（院卷第18頁），及
      被告自94年10月15日起至95年10月30日止，期間多次持名
      牌手錶、金飾等物至當舖典當，且幾無贖回紀錄等情，亦
      有卷附收當物品資料－詳細畫面列印單11紙可參（警一卷
      第44-54 頁），乃恰與扣案物品中僅存證人壬○○所指認
      上開價值較低之手飾，而未見勞士力手錶、鑽石戒指、金
      項鍊等高價而易於典當變賣之物品乙情相符，是亦不能逕
      以證人壬○○所證述其遭竊之部分財物未能扣案即遽認被
      告並未竊取。況參以證人壬○○與被告並不相識亦無仇隙
      乙情，亦據證人壬○○證述及被告供述在卷（警一卷第4
      、9 頁），則衡情證人壬○○當無恣意誣指而干冒受刑事
      誣告罪責訴追風險之理，是其所為前開證詞當屬可採。此
      外，並有95年12月1 日證人壬○○住處大樓監視器錄影帶
      翻拍畫面1 張、高雄市政府警察局新興分局搜索扣押筆錄
      即扣押物品目錄表各1 份、證人壬○○指認上開物件之照
      片1 張（警一卷第14-18 、25、33頁）附卷可參，被告確
      有如附表一編號五所示之竊盜犯行，亦堪認定。
（三）綜上所述，被告所辯上情均不足採信，其有為如附表一各
      該編號所示之竊盜犯行，事證明確，均堪予認定，應依法
      論科。
二、查被告於如附表一編號一、二所示行為後，如附表二所示之
    法律均業經變更，並俱於95年7 月1 日施行，玆經比較結果
    ，裁判時法並未較為有利，從而依刑法第2 條第1 項前段規
    定，自應適用各該行為時法即修正前刑法。
三、論罪科刑：
（一）按刑法第321 條第1 項第1 款所稱「夜間」侵入住宅，係
      指日沒後，日出前，且侵入之處所僅以「住宅」或「有人
      居住之建築物、船艦」為限。查高雄地區95年9 月26日之
      日沒時間為17時52分、翌日日出時間為5 時49分；同年12
      月1 日之日沒時間為17時13分、翌日日出時間為6 時22分
      ；同年12月17日之日沒時間17時17分，翌日日出時間為6
      時32分，有交通部中央氣象局編印之95年日出日沒時刻表
      1 份在卷足參（院卷第48、49頁），是被告如附表一編號
      六所示之進入住宅竊盜犯行，係於日沒後、日出前所為，
      自屬於夜間侵入住宅竊盜。至如附表一編號一所示竊盜犯
      行部分，則非對住宅或有人居住建築物為之；如附表一編
      號三、五所示竊盜犯行部分，則係於日間為之，均不構成
      刑法第321 條第1 項第1 款之加重事由。另被告就附表一
      編號二、四、七所示之犯行雖均係侵入住宅行竊，然據上
      開各該編號被害人所述遭被告侵入行竊之可能時間，非僅
      限於夜間，且參以被告就本案其他犯行行竊時間亦有於日
      間為之者，已如上述，則本件被告就上開各該犯行亦非無
      於日間為之之可能，是依「罪證有疑，利於被告」之法則
      ，被告上開各該犯行尚難遽認構成刑法第321 條第1 項第
      1 款「夜間侵入住宅竊盜」之加重事由。又按刑法第321
      條第1 項第2 款所謂毀越門扇，係指毀損或超越及踰越門
      扇而言；又所謂毀越門扇，其『越』指逾越而言，如係從
      門走入或開鎖啟門入室，均不得謂為逾越門扇（最高法院
      69年度台上字第2415號、77年度台上字第1130號判決意旨
      參照）。又毀壞門扇及安全設備之行為，乃係竊盜之加重
      要件行為，自無成立毀損罪之餘地（最高法院83年度台上
      字第3856號判決要旨參照）。本件被告如附表一編號二所
      示之犯行，係以攀爬之方式踰越該住宅後方庭院圍牆後，
      以不詳方式將該住宅之鐵窗拆下，再打破該處窗戶玻璃而
      伸手進入將門打開而入內行竊，已如前述，則被告除構成
      踰越牆垣、毀損安全設備外，不另構成踰越門扇之加重事
      由；被告如附表一編號五所示之犯行，係自該大樓5 樓樓
      梯間之窗戶爬出而跨至被害人壬○○住處陽台後，因該處
      門扇並未上鎖即開門直接進入乙情，亦如前述，則被告就
      此部分自非構成毀越門扇之加重事由，附此敘明。次按刑
      法第321 條第1 項第2 款所指「其他安全設備」，係指門
      扇、牆垣以外，依社會通常觀念足認為防盜之一切設備者
      而言。被告就如附表一編號四、六、七所示之竊盜犯行，
      或係破壞窗戶本身，或係破壞附掛於鐵窗上之鎖，或打破
      窗戶玻璃後，越過該等具有防閑作用之窗戶或鐵窗進入室
      內行竊，應屬刑法第321 條第1 項第2 款之毀越安全設備
      竊盜。
（二）核被告如附表一編號一所示之犯行，係犯修正前刑法第32
      1 條第1 項第2 款之毀越門扇竊盜罪；如附表一編號二所
      示之犯行，係犯修正前同法第321 條第1 項第2 款之踰越
      牆垣毀損安全設備竊盜罪；如附表一編號三、四、七所示
      之犯行，均係犯同法第321 條第1 項第2 款之毀越安全設
      備竊盜罪；如附表一編號六所示之犯行，係犯同法第321
      條第1 項第1 款、第2 款之夜間侵入住宅、毀越安全設備
      竊盜罪；如附表一編號五所示犯行，則係犯刑法第320 條
      第1 項普通竊盜罪。公訴意旨就附表一編號五所示之犯行
      ，認係犯刑法第321 條第1 項第1 、2 款之加重竊盜罪，
      容有誤會，惟起訴基本社會事實同一，起訴法條應予變更
      ；又就附表一編號一至四、七所示之犯行，亦均認係犯刑
      法第321 條第1 項第1 、2 款之加重竊盜罪，雖亦容有誤
      會，惟此部分與前開本案論罪法條僅有加重條件之不同，
      自毋庸變更起訴法條；再按夜間侵入住宅竊盜或毀越門扇
      竊盜，侵入住宅之行為均已結合於加重竊盜之罪質中，無
      另行構成侵入住宅罪之餘地（最高法院27年上字第1887號
      判例意旨參照），是公訴意旨就附表一編號六所示之犯行
      另論以刑法306 條之侵入住宅罪，同有誤會，併此指明。
      再者，公訴意旨就附表一編號五犯行部分，漏未論及被告
      竊取告訴人壬○○銀製項鍊及戒指各1 個部分；就附表一
      編號四、六犯行部分，均漏未論及被告竊取各該編號所示
      被害人手機內之SIM 卡部分，惟此等未論及部分與起訴論
      及部分既係被告同次竊取各該同一被害人所有之財物，而
      屬實質上一罪關係，故均為起訴效力所及，本院自得加以
      審究，併此敘明。被告所犯如附表一編號一、二所示之2
      件加重竊盜犯行，時間緊接，觸犯基本構成要件相同之罪
      名，顯係基於概括犯意反覆為之，為連續犯，爰依修正前
      刑法第56條之規定，論以情節較重之踰越牆垣毀損安全設
      備竊盜一罪，並加重其刑。另被告雖曾於95年6 月4 日凌
      晨4 時50分許，在高雄市○○區○○街100 號地下室2 樓
      內，持客觀上足供兇器使用之短刀1 把竊取該大樓所有之
      電纜線3 條之加重竊盜犯行，經本院以95年度易字第1351
      號判決判處有期徒刑8 月確定，有上開刑事判決1 份在卷
      可考，然被告所為該次竊盜犯行，業與本件如附表一編號
      一、二所示竊盜犯行時間即95年3 月26日、同年4 月4 日
      均相隔2 月之久，且竊盜地點亦與附表一編號一、二竊盜
      犯行均在高雄市小港區有別，難認被告另案所為竊盜犯行
      係與本件上開2 竊盜犯行係基於概括犯意所為，故本件上
      開2 竊盜犯行自未受另案確定判決效力所及，附此敘明。
      至被告所犯如附表一編號三至七所示之5 次竊盜犯行間，
      犯意各別，行為互殊，應予分論併罰。爰審酌被告正值壯
      年，身心健全，不思循正當途徑賺取金錢，竟多次侵入住
      宅行竊，價值觀念顯有偏差，應予導正，其中於夜間侵入
      住宅行竊之部分犯行，更嚴重妨害居家安全，所竊財物價
      值不斐，造成各該被害人財產損失甚重，犯罪情節重大，
      所生危害非微，且犯後猶設詞狡辯，僅坦承如附表一編號
      五所示之部分竊盜犯行，未見有何悔意，犯罪後態度欠佳
      ，及其於81、82年間有多項竊盜；93年、95年間有公共危
      險等前科，有臺灣高雄地方法院檢察署刑案資料查註紀錄
      表及臺灣高等法院被告前案紀錄表各1 份在卷可考，素行
      不佳等一切情狀，分別量處如主文所示之刑，以資儆懲。
      至檢察官具體求處有期徒刑5 年，則有過重，附此敘明。
      又中華民國96年罪犯減刑條例業於96年7 月4 日經總統華
      總一義字第09 600083761號令制定公布，並自96年7 月16
      日施行。本件被告犯罪時間均在96年4 月24日以前，悉合
      於上開條例減刑要件，應依該條例第2 條第1 項第3 款、
      第7 條之規定，分別就上開各罪減其刑期2 分之1 如主文
      所示，並定其應執行之刑。末查，扣案如附表三編號1 、
      2 所示之背面有頑皮豹卡通圖樣之藍色上衣及牛仔短褲各
      1 件均為被告所有供其為如附表一編號五所示竊盜犯行時
      所穿之衣物乙情，固據被告供承在卷（偵一卷第137 頁、
      院卷第151 頁），惟該等物品僅係被告行為時所著衣物，
      尚難認與其所為犯罪有直接關聯；扣案如附表三所示其他
      物品，或屬贓物，或無證據足認係被告所有供犯罪所用之
      物，均爰不予宣告沒收，併此敘明。
(三)本件檢察官雖以被告有竊盜之犯罪習慣，當庭請求併予宣告
    強制工作3 年。惟查，被告雖曾於81、82年間，因竊盜案件
    經法院科刑判決確定，然迄本件犯行已有13、14年之久，其
    間未曾再因竊盜犯行遭查獲，有上開刑案資料查註紀錄表及
    前案紀錄表各1 份在卷可參，尚不能僅以本案共7 次竊盜犯
    行，即遽認其有竊盜犯罪之習慣，本院因認尚無宣告強制工
    作之必要，附此敘明。
四、不受理部分：
（一）公訴意旨另以：被告於如附表編號一、四、五所示時、地
      ，以如附表編號一、四、五所示之方式進入住宅或建築物
      ，竊取被害人癸○○、戊○○、丁○○、壬○○等人之財
      物，因認被告尚涉有刑法第306 條侵入住宅罪嫌等語。
（二）惟按告訴乃論之罪，未經告訴者，法院應諭知不受理之判
      決，刑事訴訟法第303 條第3 款定有明文。查本件被告固
      以如附表編號一、四、五所示之侵入建築物或住宅之方式
      竊取同表各該編號所示被害人之財物，惟就侵入建築物及
      住宅部分，均未據如附表編號一、四、五所示建築物或住
      宅之監督權人即被害人癸○○、丁○○、戊○○、壬○○
      於法定期間內提出告訴（警一卷第5-9 頁、警二卷第13-1
      8 頁、警三卷第4 頁、偵一卷第191 頁），是檢察官就此
      部分逕行起訴，與法尚有未合，且因檢察官認此部分與前
      開被告所犯之加重竊盜罪為應併罰之數罪，故依前揭規定
      ，就上開所指被告犯行均另為不受理判決之諭知如主文所
      示。
據上論斷，應依刑事訴訟法第299 條第1 項前段、第300 條，刑
法第2 條第1 項前段、第55條、第320 條第1 項、第321 條第1
項第1 款、第2 款、修正前刑法第56條、第321 條第1 項第2 款
、第51條第5 款，刑法施行法第1 條之1 ，中華民國96年罪犯減
刑條例第2 條第1 項第3 款、第7 條，判決如主文。
本案經檢察官乙○○到庭執行職務。
中　　華　　民　　國　　96　　年　　10　　月　　12　　日
                  刑事第十三庭  法　官  蔣志宗
以上正本證明與原本無異。
如不服本判決，應於判決送達後10日內，向本院提出上訴狀。
中　　華　　民　　國　　96　　年　　10　　月　　12　　日
                                書記官  李憶如
┌────────────────────────────────────────────────┐
│附表一                                                                                          │
├──┬───────┬───────┬───────┬────────┬────────────┤
│編號│   時   間    │   地   點    │  犯罪方式    │被害人及被竊物品│       主    文         │
├──┼───────┼───────┼───────┼────────┼───┬────┬───┤
│ 一 │95年3 月26日20│高雄市小港區宏│以不詳方式破壞│癸○○所有新台幣│罪名  │宣告刑  │沒 收 │
│    │時31分許      │光街457 號皓昌│左開處所後方鐵│37000 元之現金。├───┼────┼───┤
│    │              │興業有限公司  │捲門並打破該處│                │連續犯│有期徒刑│無    │
│    │              │              │1 扇鋁門玻璃後│                │毀越門│1 年4 月│      │
│    │              │              │，越入該無人居│                │扇、踰│；減為有│      │
│    │              │              │住之公司行竊  │                │越牆垣│期徒刑8 │      │
│    │              │              │              │                │、毀損│月。    │      │
│    │              │              │              │                │安全設│        │      │
│    │              │              │              │                │備竊盜│        │      │
├──┼───────┼───────┼───────┼────────┤罪    │        │      │
│二  │95年4 月4 日14│高雄市小港區松│以攀爬方式踰越│丙○○所有之新台│      │        │      │
│    │時30分許至同年│金街92號      │左開住宅後方庭│幣3 萬元、加拿大│      │        │      │
│    │月5 日4 時許間│              │院圍牆入內後，│幣五千元、價值約│      │        │      │
│    │之某時        │              │再以不詳方式將│20萬元之金飾、價│      │        │      │
│    │              │              │該住宅之鐵窗拆│值約10萬元之手錶│      │        │      │
│    │              │              │下，復打破該處│1 只。          │      │        │      │
│    │              │              │窗戶玻璃後，伸│                │      │        │      │
│    │              │              │手進入將門打開│                │      │        │      │
│    │              │              │而入內行竊。  │                │      │        │      │
│    │              │              │              │                │      │        │      │
├──┼───────┼───────┼───────┼────────┼───┼────┼───┤
│ 三 │95年9 月26日14│高雄縣鳳山市鳳│以不詳方式破壞│己○○所有之新台│毀越安│有期徒刑│無    │
│    │時25分許至16時│頂路100巷15號 │左開住宅3 樓鐵│幣17000 元現金、│全設備│10月；減│      │
│    │56分許間之某時│              │窗後，踰越該鐵│黃金手鍊1 條、黃│竊盜罪│為有期徒│      │
│    │              │              │窗入內行竊。（│金項鍊2 條、黃全│      │刑5 月。│      │
│    │              │              │侵入住宅部分未│戒指2 只、黃金嬰│      │        │      │
│    │              │              │據告訴）      │兒戒指2 對、K 金│      │        │      │
│    │              │              │              │項鍊2 條、南非鑽│      │        │      │
│    │              │              │              │戒2 只、白金項鍊│      │        │      │
│    │              │              │              │1條 、洋酒3 瓶、│      │        │      │
│    │              │              │              │禮券3000元、相機│      │        │      │
│    │              │              │              │1 台、金幣3 枚、│      │        │      │
│    │              │              │              │套幣2 枚。      │      │        │      │
├──┼───────┼───────┼───────┼────────┼───┼────┼───┤
│四  │95年11月24日19│高雄市左營區崇│自左開住宅後陽│戊○○所有之奇美│毀越安│有期徒刑│無    │
│    │時39分許至同年│德路47巷2號3樓│台破壞廚房窗戶│20吋液晶電視1 台│全設備│1 年；減│      │
│    │月25日23時許間│              │後，踰越該窗戶│、SONY廠牌T7型號│竊盜罪│為有期徒│      │
│    │之某時        │              │入內行竊。    │ 數位相機1 台、 │      │刑6 月。│      │
│    │              │              │              │OKWAP 廠牌行動電│      │        │      │
│    │              │              │              │話1 支 (含門號  │      │        │      │
│    │              │              │              │0000000000號SIM │      │        │      │
│    │              │              │              │卡1 張)、 新台幣│      │        │      │
│    │              │              │              │5000多元；丁○○│      │        │      │
│    │              │              │              │所有之FASHION 風│      │        │      │
│    │              │              │              │尚馹玥行動電話1 │      │        │      │
│    │              │              │              │具（手機序號為  │      │        │      │
│    │              │              │              │000000000000000 │      │        │      │
│    │              │              │              │號，含門號092741│      │        │      │
│    │              │              │              │7997號SIM 卡1 張│      │        │      │
│    │              │              │              │）、POLO SPORTS │      │        │      │
│    │              │              │              │金色女用手錶1 只│      │        │      │
│    │              │              │              │、項鍊飾品、藍色│      │        │      │
│    │              │              │              │盒子1 個、香奈兒│      │        │      │
│    │              │              │              │墜飾1 條、新台幣│      │        │      │
│    │              │              │              │1500元現金。    │      │        │      │
├──┼───────┼───────┼───────┼────────┼───┼────┼───┤
│五  │95年12月1 日17│高雄市前金區中│自左開住宅大樓│壬○○所有之新台│普通竊│有期徒刑│無    │
│    │時許          │華四路302 號5 │5樓 樓梯間之窗│幣15萬元現金、勞│盜罪  │10月；減│      │
│    │              │樓之6         │戶爬出跨越至左│力士手錶1 只、新│      │為有期徒│      │
│    │              │              │開處所之陽台內│台幣約1 萬元硬幣│      │刑5 月。│      │
│    │              │              │，將未上鎖之鋁│、鑽石戒指1只 ( │      │        │      │
│    │              │              │門開啟後入內行│約30分)、 金項鍊│      │        │      │
│    │              │              │竊（侵入住宅部│1 條（重約五錢）│      │        │      │
│    │              │              │分未據提出告訴│、內衣褲數件、銀│      │        │      │
│    │              │              │）。          │製項鍊、墜子及戒│      │        │      │
│    │              │              │              │指各1 個。      │      │        │      │
├──┼───────┼───────┼───────┼────────┼───┼────┼───┤
│六  │95年12月17日19│高雄市左營區崇│自左開住宅大樓│辛○○所有之NOKI│夜間侵│有期徒刑│無    │
│    │時30分許至21時│德路47巷6 號3 │後方防火巷以不│A 廠牌行動電話（│入住宅│1 年；減│      │
│    │許間之某時    │樓            │詳方式攀爬至左│含門號0000000000│、毀越│為有期徒│      │
│    │              │              │開處所，破壞逃│ 號SIM卡1 張）、│安全設│刑6 月。│      │
│    │              │              │生鐵窗上附掛之│MOTOROLA廠牌V360│備竊盜│        │      │
│    │              │              │環狀鎖，踰越該│型號行動電話（手│罪    │        │      │
│    │              │              │逃生鐵窗入內行│機序號0000000000│      │        │      │
│    │              │              │              │17947 號，含門號│      │        │      │
│    │              │              │              │0000000000號SIM │      │        │      │
│    │              │              │              │卡1 張）各1具。 │      │        │      │
├──┼───────┼───────┼───────┼────────┼───┼────┼───┤
│ 七 │95年12月29日7 │高雄市左營區崇│自左開住宅3 樓│庚○○所有之軒尼│毀越安│有期徒刑│無    │
│    │時30分許至22時│德路47巷3 號  │陽台破壞冷氣玻│詩洋酒2 瓶、大八│全設備│10月；減│      │
│    │許間之某時    │              │璃窗戶，踰越該│飯店餐券1 萬元、│竊盜罪│為有期徒│      │
│    │              │              │窗戶入內行竊（│價值約新台幣7000│      │刑5 月。│      │
│    │              │              │侵入住宅部分未│元之金飾。      │      │        │      │
│    │              │              │據告訴）。    │                │      │        │      │
└──┴───────┴───────┴───────┴────────┴───┴────┴───┘
┌───────────────────────────────────────────────┐
│附表二：                                                                                      │
├──────┬─────────────┬─────────────┬───────┬────┤
│相關變更條文│行為時法（下稱舊法）之內容│裁判時法（下稱新法）之內容│比  較  理  由│備    註│
├──────┼─────────────┼─────────────┼───────┼────┤
│法定刑之加重│1、修正前刑法第67條：「有 │1、修正後刑法第67條：「有 │舊法罰金刑之最│舊法有利│
│方法        │   期徒刑加減者，其最高度 │   期徒刑或罰金加減者，其 │低度不加重    │        │
│            │   及最低度同加減之。」。 │   最高度及最低度同加減之 │              │        │
│            │                          │   。」                   │              │        │
│            │2、修正前第68條：「拘役或 │2、修正後刑法第68條：「拘 │              │        │
│            │   罰金加減者，僅加減其最 │   役加減者，僅加減其最高 │              │        │
│            │   高度。」。             │   度。」。               │              │        │
├──────┼─────────────┼─────────────┼───────┼────┤
│ 【連續犯】 │第56條：連續數行為而犯同一│（刪除）                  │新法刪除連續犯│被告先後│
│            │之罪名者，以一罪論。但得加│                          │之規定。      │多次之犯│
│            │重其刑至2 分之1 。        │                          │              │行，依新│
│            │                          │                          │              │法須分論│
│            │                          │                          │              │併罰，依│
│            │                          │                          │              │舊法則僅│
│            │                          │                          │              │論一罪，│
│            │                          │                          │              │是舊法有│
│            │                          │                          │              │利。    │
├──────┼─────────────┼─────────────┼───────┼────┤
│刑法第51條第│宣告多數有期徒刑者，於各刑│宣告多數有期徒刑者，於各刑│修正前刑法規定│修正前刑│
│5 款：定應執│中之最長期以上，各刑合併之│中之最長期以上，各刑合併之│，定執行刑最長│法較有利│
│行刑        │刑期以下，定其刑期。但不得│刑期以下，定其刑期。但不得│不得逾20年，而│於被告。│
│            │逾20年。                  │逾30年。                  │依修正後刑法定│        │
│            │                          │                          │執行刑最長不得│        │
│            │                          │                          │逾30年。      │        │
├──────┼─────────────┴─────────────┴───────┴────┤
│整體比較結果│依舊法有連續犯規定論以一罪，且罰金刑下限及合併定應執行有期徒刑之上限均較低，是舊│
│            │法較為有利。                                                                    │
└──────┴────────────────────────────────────────┘
┌────────────────────────────────────────────────┐
│附表三                                                                                          │
├────────────────────────────────────────────────┤
│１、背面有頑皮豹卡通圖樣衣服１件。                                                              │
│２、牛仔短褲１件。                                                                              │
│３、扣案之鑲鑽珠寶墜子４２顆。                                                                  │
│４、扣案之裸鑽７顆。                                                                            │
│５、扣案之戒指18只。                                                                            │
│６、扣案之手錶錶頭１個。                                                                        │
│７、扣案之耳環７對（１４個）。                                                                  │
│８、扣案之銀製項鍊、墜子、戒指各１個。                                                          │
│９、扣案之珠寶盒１個。                                                                          │
│１０、扣案之看珠寶用的放大鏡１個。                                                              │
│１１、扣案之項鍊共計４９條。                                                                    │
│１２、扣案之手鍊７條。                                                                          │
│１３、珠寶盒3盒                                                                                 │
│１４、男女用手錶8支                                                                             │
│１５、紀念幣2枚                                                                                 │
│１６、先總統蔣公紀念幣1枚                                                                       │
│１７、中鋼紀念幣1枚                                                                             │
│１８、大日本紀念幣2枚                                                                           │
│１９、鋼筆1支 (含盒子)                                                                          │
│２０、紀念幣1套（共7枚）                                                                        │
│２１、郵政紀念幣2枚                                                                             │
│２２、胸章2枚                                                                                   │
│２３、香奈兒皮包1只                                                                             │
│２４、數位相機NIKON（藍套子）S3 1台                                                             │
│２５、天珠項鍊1條                                                                               │
│２６、玉佩飾物32個                                                                              │
│２７、音樂盒1個                                                                                 │
│２８、各國錢袋276枚                                                                             │
│２９、黑色手提袋1個                                                                             │
│３０、法國紙幣200 deux2張                                                                       │
│３１、美鈔紙幣1元     4張                                                                       │
│３２、外國紙幣        2張                                                                       │
│３３、印度紙幣1000元  2張                                                                       │
│３４、越南紙幣10000元 2張                                                                       │
│３５、香港渣打銀行10元2張                                                                       │
│３６、印度紙幣1000元  2張                                                                       │
│３７、臺灣銀行紙幣1圓 6張                                                                       │
│３８、中國人民銀行5角 4張                                                                       │
│３９、中國人民銀行1角 4張                                                                       │
│４０、中國人民銀行1圓 1張                                                                       │
│４１、臺灣銀行紙幣50圓 5張                                                                      │
│４２、新加坡紙幣1元   4張                                                                       │
│４３、新加坡紙幣2元   1張                                                                       │
│４４、外國紙幣        2張                                                                       │
│４５、印度紙幣500元   2張                                                                       │
│４６、外國紙幣        2張                                                                       │
│４７、臺灣銀行紙幣5角 3張                                                                       │
│４８、外國紙幣CCCP1元 4張                                                                       │
│４９、外國紙幣NRTb5、10  2張                                                                    │
│５０、印度紙幣5000元  1張                                                                       │
│５１、印度紙幣500元   1張                                                                       │
│５２、外國紙幣5仟億   1張                                                                       │
│５３、馬來西亞紙幣10元 1張                                                                      │
│５４、大西洋銀行紙幣10元  1張                                                                   │
│５５、越南紙幣 1張                                                                              │
│５６、外國紙幣 1張                                                                              │
│５７、山西省銀行紙幣20枚   1張                                                                  │
│５８、中國農民銀行紙幣1角  1張                                                                  │
│５９、中國聯合準備銀行紙幣5分 2張                                                               │
│６０、中國聯合準備銀行紙幣1角 6張                                                               │
│６１、中國聯合準備銀行紙幣5角 1張                                                               │
│６２、中國聯合準備銀行紙幣2角 2張                                                               │
│６３、中央銀行紙幣2角  5張                                                                      │
│６４、中央銀行紙幣1角  3張                                                                      │
│６５、中央銀行紙幣500圓  1張                                                                    │
│６６、中央銀行紙幣1000圓 3張                                                                    │
│６７、中央銀行紙幣100圓  2張                                                                    │
│６８、蒙疆銀行紙幣5圓    1張                                                                    │
│６９、蒙疆銀行紙幣1圓    2張                                                                    │
│７０、四川省銀行紙幣1圓  8張                                                                    │
│７１、四川省銀行紙幣1角       1張                                                               │
│７２、晉綏地方鐵路紙幣1圓     1張                                                               │
│７３、晉綏地方鐵路紙幣1角     1張                                                               │
│７４、晉綏地方鐵路紙幣2角     2張                                                               │
│７５、冀南銀行紙幣1圓         1張                                                               │
│７６、中央銀行紙幣上海關金500圓  2張                                                            │
│７７、中央銀行紙幣上海關金100圓  1張                                                            │
│７８、中央銀行紙幣上海關金5圓    1張                                                            │
│７９、中央銀行法幣1000圓         2張                                                            │
│８０、中央銀行上海1圓            2張                                                            │
│８１、中央銀行500圓              2張                                                            │
│８２、察哈爾商業錢局紙幣5圓      1張                                                            │
│８３、察哈爾商業錢局紙幣10圓     2張                                                            │
│８４、中央銀行紙幣1圓            9張                                                            │
│８５、中央銀行紙幣10圓           9張                                                            │
│８６、中央銀行紙幣50圓           1張                                                            │
│８７、中央銀行紙幣100圓          1張                                                            │
│８８、中央銀行紙幣1000圓         1張                                                            │
│８９、中央銀行紙幣1000圓         2張                                                            │
│９０、交通銀行紙幣5圓            3張                                                            │
│９１、交通銀行紙幣1圓            1張                                                            │
│９２、中國農民銀行10圓           2張                                                            │
│９３、中國農民銀行11圓           3張                                                            │
│９４、中國聯合準備銀行紙幣10圓   8張                                                            │
│９５、中國聯合準備銀行紙幣1圓    5張                                                            │
│９６、中國聯合準備銀行紙幣5圓    1張                                                            │
│９７、中國聯合準備銀行紙幣百圓   1張                                                            │
│９８、中央銀行紙幣2000圓         2張                                                            │
│９９、中國銀行紙幣1圓            4張                                                            │
│１００、中國銀行紙幣5圓          2張                                                            │
│１０１、中國銀行紙幣10圓         1張                                                            │
│１０２、台灣銀行紙幣5圓          1張                                                            │
│１０３、中國人民銀行10圓         1張                                                            │
│１０４、中國人民銀行5圓          1張                                                            │
│１０５、中國人民銀行1圓          1張                                                            │
└────────────────────────────────────────────────┘
附錄本案論罪科刑法條：
中華民國刑法第320條
意圖為自己或第三人不法之所有，而竊取他人之動產者，為竊盜
罪，處5 年以下有期徒刑、拘役或5 百元以下罰金。
意圖為自己或第三人不法之利益，而竊佔他人之不動產者，依前
項之規定處斷。
前二項之未遂犯罰之。
中華民國刑法第321條
犯竊盜罪而有左列情形之一者，處六月以上、五年以下有期徒刑：
一  於夜間侵入住宅或有人居住之建築物、船艦或隱匿其內而犯之者。
二  毀越門扇、牆垣或其他安全設備而犯之者。
三  攜帶兇器而犯之者。
四  結夥三人以上而犯之者。
五  乘火災、水災或其他災害之際而犯之者。
六  在車站或埠頭而犯之者。
前項之未遂犯罰之。
